# 母子公司共同持股孙公司，合并报表处理

提问人：nodamei 时间：2014-11-18 09:53:38
母公司A 公司持有子公司B公司60%的股权，持有C公司30%的股权，B公司持有C公司30%的股权。B公司个别财务报表对C公司按权益法核算，确认投资收益，现A公司合并财务报表将B C 均纳入合并范围，采用权益法合并。想请问下，A公司合并报表范围对C公司是否按48%的持股比例合并，B公司个别财务报表对C公司确认的投资收益是否需要先抵消，若不抵消的话，该部分投资收益是否存在重复计算的问题？

回答人：chenyiwei
B、C之间的互相持股和权益法核算结果应抵销。
最终A的合并报表层面体现的合并结果为（假设C与A、B之间无内部交易）： 1 、与C相关的少数股东权益＝C的期末净资产 40% ［归属直接持有 C 的 40 ％股权的少数股东的部分］＋ C 的留存收益期末余额（ 30 ％ 40% ）［归属持有 B 公司 40 ％少数股权的股东的部分］2 、与 C 相关的少数股东损益＝ C 的当期净利润40%［归属直接持有C的 40 ％股权的少数股东的部分］＋C的当期净利润*（ 30 ％*40%）［归属持有B公司 40 ％少数股权的股东的部分］

提问人：凌云壮志 111 时间：2014-11-18 19:45:46
请问陈老师，计算与C相关的少数股东权益时，第二部分为什么是C的留存收益期末余额*（ 30 ％ 40% ），而不是期末净资产（ 30 ％*40%）？

回答人：chenyiwei
以前讨论过多次：子公司之间的互相投资，其投资成本部分不会导致合并报表层面少数股东权益的增加。形成少数股东权益的是（ 1 ）少数股东对子公司的直接出资和（ 2 ）少数股东在子公司留存收益中所占的份额。

提问人：nenhui 时间：2017-12-05 11:08:22
陈版 我也认为应该是母公司直接持股比例+归属持有B公司40%比例＝52%，但是总感觉有问题，对于C公司的持股份额，母（A）公司+B公司共同持有C公司60%比例股权，AB公司共同享有C公司60%的权益、损益，归属于C公司少数股东的权益、损益应该是40%啊，现在变成了52%? 但是不知道哪个地方出了问题?

回答人：chenyiwei
1 、子公司之间互相投资时，投资成本部分不会导致少数股东权益增加； 2 、B持有C的股权对应的损益有一部分间接归属于B的少数股东，但更适合于从B的层面分出。